Diego Enrique Baeza Constanzo

Concepción, Penco, Chile Tel. / +56998773089 Email: diego.icinf@gmail.com

Rut: 17.872.695-1

RESUMEN PROFESIONAL

Con más de 8 años de experiencia en el sector de tecnologías de la información. Mi misión es desarrollar proyectos que entreguen valor a las empresas y a sus clientes.

He acumulado experiencia laboral tanto en pequeñas y medianas empresas en pleno desarrollo como en grandes corporaciones. Este recorrido ha enriquecido mi formación como Ingeniero Civil Informático, dotándome de sólidos conocimientos en diversos aspectos, tales como el análisis de requerimientos, arquitectura de datos, desarrollo de software, la optimización de procesos y la garantía de calidad. Me motiva profundamente la búsqueda constante de aprendizaje, la colaboración en equipos multidisciplinarios y la resolución de desafíos tecnológicos innovadores.

EXPERIENCIA PROFESIONAL

Refil Junio 2022 - Junio 2023

Desarrollador Full Stack

Análisis de requerimientos y gestión de tiempos de desarrollo, diseño y construcción de arquitectura de datos, gestión y configuración de ambientes (integración, producción), programación frontend, programación backend, mejoras de los sistemas y soporte de plataformas.

RMES Analytics
Desarrollador Full Stack

Noviembre 2020 - Octubre 2021

Desarrollo frontend y backend, análisis de arquitectura de datos y rediseño de procesos.

Digevo Mayo 2018 - Noviembre 2020

Desarrollador Full Stack

Desarrollo frontend y backend, análisis y modelamiento de datos, levantamiento de arquitecturas y configuración de servidores web. Metodología de trabajo Scrum.

Bio-bío Comunicaciones

Diciembre 2016 - Diciembre 2017

Programador web

Desarrollo frontend y soporte tecnológico al sitio de noticias biobiochile.cl

Soporte Pacifik SPA

Febrero 2016 - Diciembre 2016

Programador

Desarrollo de software para la gestión de personal, remuneraciones, inventario de productos y gestión de uso de maquinarias.

Soporte y desarrollo de plugins para sistema de ERP Lanix.

3Soft Ltda

Junio 2015 - Diciembre 2015

Programador

Desarrollo de módulos para sistema de agenda de horas médicas de clínica Kenal. Análisis y rediseño de arquitectura de datos para Forestal Arauco.

Dirección Administración de Salud Concepción

Abril 2014 - Agosto 2014

Programador

Instalación y mantención de servidor web. Construcción de sitio web institucional.

FORMACIÓN

Enseñanza básica: Escuela Isla de Pascua D-598, Penco.

Enseñanza media: Liceo Comercial Enrique Oyarzun Mondaca (Insuco)

Técnico de nivel medio en administración de empresas.

Enseñanza universitaria: Titulado de la carrera de Ingeniería Civil en Informática de la

Universidad de Bio-Bio.

MANEJO DE HERRAMIENTAS

Inglés intermedioAngularJava

React
 NodeJS
 Native Script (mobile)
 SQL Server
 Mysql
 PostgreSQL

- Ionic (mobile) - AWS

- Laravel - Google Cloud

- Codeigniter - Docker